臺灣臺北地方法院民事判決
111年度北小字第3904號
原      告  許舜傑  
被      告  葉東鴻


上列當事人間因詐欺等案件，原告提起刑事附帶民事訴訟，請求
損害賠償事件，經本院刑事庭裁定移送前來（111年度審附民字
第1374號），本院於民國111年10月24日言詞辯論終結，判決如
下：
    主      文
被告應給付原告新臺幣壹萬肆仟零貳元，及自民國一一一年三月
二十三日起至清償日止，按週年利率百分之五計算之利息。
訴訟費用新臺幣壹仟元由被告負擔。
本判決得假執行。但被告以新臺幣壹萬肆仟零貳元為原告預供擔
保，得免為假執行。
    事實及理由
壹、程序方面：
    本件被告經合法通知，未於言詞辯論期日到場，核無民事訴
    訟法第386條所列各款情形，爰依原告聲請，由其一造辯論
    而為判決。
貳、實體方面：
一、原告起訴主張：被告於民國110年3月間起，因玩手機遊戲「
    三國志-戰略版」結識真實身分不詳暱稱「雪楓」之成年人，
    而加入「雪楓」暨其他身分不詳成年人所組成以實施詐術為
    手段，具有持續性、牟利性之有結構性詐欺集團犯罪組織，
    擔任「取簿手」工作；復於110年4月初，被告經「雪楓」於
    上開遊戲頻道詢問，得知代為持提款卡提領款項、交款，即
    可獲取提領款項之1.5%充作報酬，竟擔任「提領車手」之工作
    ，先由該詐騙集團某不詳成年成員於110年4月27日晚間7時4
    3分許致電原告，佯稱為金石堂網路書店及玉山商業銀行之
    客服人員，稱因訂單錯誤，用其名義多訂購20組書籍，會自
    動扣款，需操作網路銀行解除，使原告陷於錯誤，乃於110
    年4月27日晚間9時0分許匯款1萬4,002元至戶名為萬思妤之
    中華郵政第000-0000000-0000000號人頭帳戶（下稱系爭帳
    戶）內後，再由「雪楓」將系爭帳戶之提款卡放置於指定地
    點，並指示被告前往領取，或依照「雪楓」指示前往特定地
    點直接向詐欺集團其他成員領取系爭帳戶之提款卡，復由被告
    依照「雪楓」指示，於110年4月27日下午9時7分許至臺北市
    ○○區○○○路0段000號之統一超商和泰店於系爭帳戶內提領1萬
    4,005元，並於領取款項後，隨即依「雪楓」指示，將所提領
    款項放置於「雪楓」所指定之地點，由「雪楓」或詐騙集團
    其他成員前去收取，被告並得從所領款項中抽取1.5%作為其
    報酬，致原告受有上開1萬4,002元之財產上損害，爰依侵權
    行為法律關係提起本件訴訟等語。並聲明：被告應給付原告
    1萬4,002元，及自起訴狀繕本送達翌日起至清償日止，按週
    年利率5%計算之利息。
二、被告未於言詞辯論期日到場，亦未提出書狀，作何聲明或陳
    述。
三、得心證之理由：
    按因故意或過失，不法侵害他人之權利者，負損害賠償責任
    。數人共同不法侵害他人之權利者，連帶負損害賠償責任。
    不能知其中孰為加害人者，亦同。造意人及幫助人，視為共
    同行為人。民法第184條第1項前段及第185條分別定有明文
    。原告主張被告有上開共同詐欺犯行致其遭詐騙受有1萬4,0
    02元財產上損害，且被告之上開犯行業經臺灣臺北地方檢察
    署檢察官以110年度偵字第24625號、第25598號、第25692號
    、第26162號、第27051號、第27240號、第27288號、第2841
    9號提起公訴，並以110年度偵字第28908號、第30068號、第31
    313號、第31314號、第31328號、第33570號、第34436號、
    第35161號、第36924號、110年度少連偵字第220號、111年度偵字
    第2369號、第3545號、第9539號追加起訴，及以110年度偵
    字第30068號、第31328號追加起訴後，因被告於準備程序時
    就被訴事實為有罪之陳述，經本院刑事庭告以簡式審判之旨
    ，並聽取檢察官、被告之意見後，本院刑事庭合議裁定由受
    命法官獨任依簡式審判程序審理，並以110年度審訴字第192
    8、2125、2217、2218號及111年度審訴字第439、826號（下
    稱系爭刑事判決）判處被告犯3人以上共同詐欺取財罪，處
    有期徒刑1年1月；未扣案之犯罪所得均沒收之，於全部或一
    部不能沒收或不宜執行沒收時，追徵其價額在案，此有系爭
    刑事判決書在卷可稽（見本院卷第11至68頁），核屬相符。
    而被告已於相當時期受合法通知，卻未於言詞辯論期日到場
    ，復未提出書狀作何爭執，依民事訴訟法第280條第3項準用
    第1項規定視同自認，自堪信原告上開主張為真實。從而，
    原告依侵權行為法律關係請求被告賠償1萬4,002元，及自起
    訴狀繕本送達翌日即111年3月23日（見本院111年度審附民
    字第1374號卷第9頁）起至清償日止，按週年利率5%計算之
    利息，應屬有據。
四、綜上所述，原告依據侵權行為法律關係請求被告給付1萬4,0
    02元，及自111年3月23日起至清償日止，按週年利率5%計算
    之利息，為有理由，應予准許。
五、本判決係就民事訴訟法第436條之8適用小額訴訟程序所為被
    告敗訴之判決，依民事訴訟法第436條之20規定，應依職權
    宣告假執行。並依同法第436條之23準用第436條第2項，適
    用同法第392條第2項規定，依職權宣告被告如預供擔保，得
    免為假執行。
六、本件係刑事附帶民事訴訟，由合議庭裁定移送民事庭之事件
    ，依刑事訴訟法第504條第2項之規定，免納裁判費，目前亦
    無其他訴訟費用支出，本無確定訴訟費用額必要。惟仍爰依
    民事訴訟法第87條第1項之規定，諭知訴訟費用之負擔，以
    備將來如有訴訟費用發生時，得確定其負擔，併此敘明。
中　　華　　民　　國　　111 　年　　10　　月　　28　　日
　　              臺北簡易庭  法  官  陳家淳
以上正本證明與原本無異。
如不服本判決，須以違背法令為理由，於判決送達後20日內向本
庭（臺北市○○○路0段000巷0號）提出上訴狀。（須按他造當事人
之人數附繕本）。如委任律師提起上訴者，應一併繳納上訴審裁
判費。
中　　華　　民　　國　　111 　年　　11　　月　　3 　　日
                              書記官  蘇炫綺 
計   算   書
項        目             金  額（新臺幣）         備  註
第一審裁判費             1,000元
合        計             1,000元
附錄：
一、民事訴訟法第436條之24第2項：
    對於小額程序之第一審裁判上訴或抗告，非以其違背法令為
    理由，不得為之。
二、民事訴訟法第436條之25：
    上訴狀內應記載上訴理由，表明下列各款事項：
    (一)原判決所違背之法令及其具體內容。
    (二)依訴訟資料可認為原判決有違背法令之具體事實。
三、民事訴訟法第436條之32第2項:
    第438條至第445條、第448條至第450條、第454條、第455條
    、第459條、第462條、第463條、第468條、第469條第1款至
    第5款、第471條至第473條及第475條第1項之規定，於小額
    事件之上訴程序準用之。